【裁判字號】    98,訴,320
【裁判日期】    980715
【裁判案由】    強盜等
【裁判全文】
臺灣雲林地方法院刑事判決               98年度訴字第320號
公  訴  人  臺灣雲林地方法院檢察署檢察官
被      告  己○○
            丁○○
                      號3樓
            戊○○
            壬○○
                      下1樓
            辛○○
                      6號2樓.
上五人共同
指定辯護人  本院公設辯護人庚○○
被      告  甲○○
                      12號2.
選任辯護人  陳源濱律師
上列被告等因強盜等案件，經檢察官提起公訴（98年度偵字第13
21號）及移送併辦（臺灣板橋地方法院檢察署98年度偵字第6025
號），本院判決如下：
    主  文
己○○犯結夥攜帶兇器強盜罪，處有期徒刑捌年陸月，扣案如附
表編號(一)、(二)所示之物，均沒收。又犯非法持有可發射子彈具殺
傷力之槍枝罪，處有期徒刑年貳月，併科罰金新臺幣拾萬元，
罰金如易服勞役，以新臺幣壹仟元折算壹日，扣案如附表編號(三)
所示之物沒收。有期徒刑部分應執行有期徒刑拾壹年，扣案如附
表編號(一)、(二)、(三)所示之物，均沒收。
丁○○犯結夥攜帶兇器強盜罪，處有期徒刑柒年陸月，扣案如附
表編號(一)、(二)所示之物，均沒收。又犯結夥攜帶兇器竊盜未遂罪
，處有期徒刑肆月。又犯結夥攜帶兇器竊盜罪，處有期徒刑柒月
。應執行有期徒刑捌年，扣案如附表編號(一)、(二)所示之物，均沒
收。
戊○○犯結夥攜帶兇器強盜罪，處有期徒刑柒年貳月，扣案如附
表編號(一)、(二)所示之物，均沒收。又犯結夥攜帶兇器竊盜未遂罪
，處有期徒刑月。又犯結夥攜帶兇器竊盜罪，處有期徒刑柒月
。應執行有期徒刑柒年捌月，扣案如附表編號(一)、(二)所示之物，
均沒收。
壬○○犯結夥攜帶兇器強盜罪，處有期徒刑捌年陸月，扣案如附
表編號(一)、(二)所示之物，均沒收。又犯結夥攜帶兇器竊盜未遂罪
，處有期徒刑肆月。又犯結夥攜帶兇器竊盜罪，處有期徒刑柒月
。應執行有期徒刑玖年，扣案如附表編號(一)、(二)所示之物，均沒
收。
辛○○犯結夥攜帶兇器強盜罪，處有期徒刑柒年貳月，扣案如附
表編號(一)、(二)所示之物，均沒收。
甲○○犯結夥攜帶兇器強盜罪，處有期徒刑柒年，扣案如附表編
號(一)、(二)所示之物，均沒收。
    事  實
一、己○○為坤羽工程公司（下稱坤羽公司；址設雲林縣麥寮鄉
    興華村興華26之10號）員工，知悉坤羽公司領薪日會有大筆
    現金，其與壬○○2 人因缺錢花用，乃計畫共同強盜坤羽公
    司財物，並找來丁○○、戊○○、丙○○（被訴部分本院另
    行審結）加入，5 人遂於民國98年1 月5 日共謀於翌日即同
    年1 月6 日坤羽公司領薪日實施強盜行為，並推由己○○作
    為內應，負責傳遞訊息，其他人負責下手實施強盜，壬○○
    、丁○○、丙○○3 人並先行於98年1 月5 日中午，共同前
    往臺北市○○路○ 段某處，由丙○○向其友人「林譽樺」借
    得如附表編號(一)所示具有殺傷力之改造手槍1 支，以作為犯
    案時使用之工具。於98年1 月5 日下午6 時許，壬○○駕車
    搭載己○○、丁○○、戊○○、丙○○，南下前往己○○位
    於嘉義市○區○○路1 號7 樓之5 住處，當晚由己○○向壬○○等人說明坤羽公司為三合院，其公司環境、內部位置，
    及會計領錢時駕駛之車輛、前往銀行領錢時之行駛路線、可
    在那條路上行搶等，並計劃於坤羽公司會計前往花旗銀行麥
    寮分行領錢後即實施強盜行為，另以直接前往坤羽公司下手
    強盜作為備案計劃，謀議既定，己○○、壬○○、丁○○、
    戊○○、丙○○即共同基於意圖為自己不法所有之犯意聯絡
    ，且渠等均明知未經許可，不得持有可發射子彈具有殺傷力
    之槍枝，見丙○○持前揭具有殺傷力之改造手槍1 支，乃共
    萌與丙○○共同持有該改造手槍強盜之犯意聯絡，於同日晚
    間10時許，由壬○○駕車搭載己○○、丁○○、戊○○、丙○○等人，載送己○○前往坤羽公司上班並預先勘察現場地
    形及路線，壬○○復於同日凌晨以電話聯絡，找來具有同樣
    犯意聯絡之辛○○、甲○○、乙○○（通緝中，另行審結）
    加入，辛○○、甲○○、乙○○3 人遂於98年1 月6 日凌晨
    3 時許，駕車南下至己○○上開住處與壬○○、丁○○、戊○○、丙○○等人會合。於同日上午7 、8 時許，攜帶丙○○所有足作為兇器使用之黑色BB槍1 把及不詳之人所有、客
    觀上可作為兇器使用之西瓜刀2 把，並由丙○○持前揭具有
    殺傷力之改造手槍1 支，由丁○○駕車搭載甲○○、乙○○
    ，壬○○駕車搭載戊○○、丙○○、辛○○，結夥3 人以上
    ，同時出發前往花旗銀行麥寮分行進行強盜財物，然因丁○○所駕駛之車輛迷路，2 車未能依預定時間順利會合，以致
    錯失在花旗銀行麥寮分行前強盜財物之機會。同日中午12時
    許，2 車在坤羽公司附近某小吃部會合後，經己○○以電話
    告知壬○○：會計已經將錢領回來，要在公司下手等語，渠
    等乃改採備案計劃，直接前往坤羽公司強盜，並決定由壬○○負責在附近派出所前把風、警戒並通報警方動態，其餘6
    人則負責進入坤羽公司強盜財物，甲○○乃臨時在附近五金
    行購買束繩2 包供強盜之用，準備完成後，由辛○○駕駛懸
    掛車牌號碼3W-1618 號車牌之白色自小客車搭載丁○○、戊○○、丙○○、甲○○、乙○○，抵達坤羽公司外面，經己○○以電話告知錢在會計室並等候通知，於同日下午1 時10
    分許，己○○以簡訊傳來「出發」之訊息，6 人即各自戴上
    戊○○於行動前所購得之頭套，由戊○○、辛○○各持西瓜
    刀1 把、丁○○持黑色BB槍1 把、甲○○、乙○○持束繩下
    車，衝入坤羽公司後方房間內，對鍾坤璋喝稱：「搶劫，不
    要動，趴著，錢拿出來」、「兄弟在跑路沒有錢」，對丑○○喝令：「起來，到客廳對著牆蹲著」，戊○○、丁○○、
    辛○○、甲○○、乙○○將鍾坤璋、丑○○2 人控制在客廳
    內，並以束繩綑綁其雙手；丙○○則1 人持前揭具有殺傷力
    之改造手槍進入坤羽公司辦公室，對卯○○、寅○○喝稱：
    「搶劫！，趴在地上，不要抬頭看」等語，並將辦公室內桌
    上2 支電話及電腦1 台摔壞（毀損部分未據告訴），以防止
    其對外聯繫，進而動手搜刮辦公室內財物，復對其2 人喝令
    ：「不要動，動就要你們的命」等語，以此強暴、脅迫之手
    段，使鍾坤璋、丑○○、卯○○、寅○○等人均不能抗拒，
    而強行取走辦公室內之現金約新臺幣（下同）140 萬元、華
    碩筆記型電腦1 台、易利信手機1 支（電話號碼0000000000
    號），及取走鍾坤璋所有之NOKIA 手機2 支（1 支無SIM 卡
    、另1 支電話號碼0000000000號）、丑○○之身分證、健保
    卡及其所有之易利信手機1 支（電話號碼0000000000號），
    得手後，丙○○隨即返回車上，按喇叭通知其他人撤退，6
    人上車後即駕車逃離現場，返回己○○上開住處朋分強盜所
    得，壬○○、丁○○約各分得28萬多元、丙○○分得28萬多
    元及取得筆記型電腦變賣後之款項3 千元、己○○分得20萬
    元、戊○○分得10萬5 千元、辛○○與甲○○、乙○○3 人
    合分得15萬元（辛○○自己拿10萬元，5 萬元給乙○○），
    另強盜所得之手機均交由乙○○處理，各人所分得現金部分
    均已花用殆盡。嗣經鍾坤璋報警處理，由警方循線查悉上情
    ，並於98年2 月6 日上午9 時許，在臺北市○○區○○路3
    段106 巷口處，在丙○○身上扣得如附表編號(一)所示之改造
    手槍1 支；於98年2 月19日上午10時30分許，前往臺北市○○區○○路145 巷15弄66號2 樓辛○○之住處執行搜索，扣
    得如附表編號(二)、(四)、(八)所示之物。
二、壬○○於98年1 月5 日晚間10時許，駕車搭載己○○、丁○○、戊○○、丙○○等人，載送己○○前往坤羽公司上班後
    之回程途中，於同年1 月6 日凌晨零時許，行經嘉義縣民雄
    鄉大崎村某處時，壬○○臨時提議偷車牌懸掛於上開犯案車
    輛上以躲避檢警查緝，壬○○、丁○○、戊○○、丙○○等
    4 人遂共同基於意圖為自己不法所有之犯意聯絡，結夥3 人
    以上，由壬○○、丁○○在車上把風，戊○○、丙○○持壬○○所有、客觀上足以對人生命、身體、安全構成威脅，可
    作為兇器使用之T 字型六角扳手各1 支下車，以該扳手拆卸
    車輛前後車牌之方式，著手竊取停放在該處路旁某車牌號碼
    不詳之車輛車牌，但因戊○○無法順利拆下車牌螺絲，致未
    行竊得逞。
三、於98年1 月6 日凌晨零時30分許，壬○○駕車搭載丁○○、
    戊○○、丙○○，行經嘉義縣民雄鄉大崎村14甲16之75號時
    ，發現由詹明得管領使用、登記車主為詹邱尾妹之車牌號碼
    3W-1618 號自小客車停放於該處，又共同基於意圖為自己不
    法所有之犯意聯絡，結夥3 人以上，由壬○○、丁○○、戊○○3 人在車上把風，丙○○持上開壬○○所有、客觀上足
    作為兇器使用之T 字形六角扳手1 支下車拆卸車牌，以此方
    式，共同竊取該車牌號碼3W-1618 號之車牌2 面，得手後，
    並將該兩面車牌懸掛於辛○○在臺北所承租之白色自小客車
    上，作為前揭強盜時使用之交通工具。
四、己○○基於持有具殺傷力改造手槍之犯意，未經許可，於97
    年12月10日，在臺北縣永和市○○路194 巷1 弄7 之1 號許
    永霖（由檢察官另案偵辦中）住處，以2 萬5 千元之價格向
    許永霖購買改造手槍1 枝及子彈5 顆，因缺乏現金，己○○
    乃以向坤羽公司預支薪水之方式，匯款1 萬元進入許永霖所
    申設之中華郵政股份有限公司永和中山路郵局局號0000000
    號、帳號0000000 號之帳戶內作為頭款，再於98年1 月7 日
    凌晨1 時許，在臺北縣永和市福和橋橋下堤防邊交付尾款1
    萬5 千元予許永霖，許永霖則交付己○○如附表編號(三)所示
    之改造手槍1 支及不具有殺傷力之子彈5 顆，己○○取得上
    開槍彈後，即將之帶回臺北縣永和市○○街72巷17號4 樓其
    女友之住處，而未經許可持有之。迄於98年2 月19日晚上7
    時15分許，經警前往其女友上開住處執行拘提，在己○○隨
    身攜帶之背包內，扣得如附表編號(三)、(五)、(六)所示之改造手
    槍、子彈、彈殼、彈簧、手機等物；於同日晚上7 時20分許
    ，在許永霖所駕駛車牌號碼V5-0207 號自小客車內，扣得如
    附表編號(七)所示之槍管1 支。
五、案經雲林縣警察局報告臺灣雲林地方法院檢察署檢察官偵查
    起訴及臺北縣政府警察局永和分局報告臺灣板橋地方法院檢
    察署檢察官偵查後移送併辦。
    理  由
一、證據能力部分：
    (一)按被告以外之人於偵查中向檢察官所為之陳述，除顯有不
      可信之情況者外，得為證據，刑事訴訟法第159 條之1 第
      2 項定有明文。證人即被害人鍾坤璋、丑○○、卯○○、
      寅○○、同案被告丙○○於檢察官偵查中所為之陳述，因
      檢察官原則上均能遵守法律規定，不致違法取供，且其等
      於偵查中向檢察官所為之陳述，又無顯不可信之情況，揆
      諸前開規定，上開證人於偵查中向檢察官所為之陳述，自
      得作為證據使用。
    (二)次按被告以外之人於審判外之陳述，雖不符前4 條之規定
      ，而經當事人於審判程序同意作為證據，法院審酌該言詞
      陳述或書面陳述作成時之情況，認為適當者，亦得為證據
      。當事人或辯護人於法院調查證據時，知有第159 條第1
      項不得為證據之情形，而未於言詞辯論終結前聲明異議者
      ，視為有前項之同意，刑事訴訟法第159 條之5 亦有明文
      。本件於進行準備程序時，被告6 人及其辯護人對於鍾坤
      璋、丑○○、卯○○、寅○○、詹明得之警詢筆錄均表示
      同意作為證據使用（本院卷(一)第146 頁），而於言詞辯論
      終結前亦未聲明異議，揆諸上開規定，應認被告6 人已同
      意上開證人之警詢筆錄作為證據，本院審酌上開警詢筆錄
      製作過程並無不法之情事，與本案待證事實間具有關聯性
      ，以之為本案證據尚無不當，均有證據能力。
二、上揭事實，業據被告己○○、丁○○、戊○○、壬○○、辛○○、甲○○坦承不諱，被告6 人於事實欄一所示強盜之犯
    行，業經證人即被害人鍾坤璋、丑○○、卯○○、寅○○於
    警詢及偵查中證述甚詳，並有現場照片4 張（98他字40號卷
    第19至20頁）、電梯內監視器翻拍照片19張（雲警刑偵一字
    第00981900329 號卷第124 頁、第140 至148 頁）、內政部
    警政署刑事警察局（下稱刑事警察局）98年3 月24日刑鑑字
    第0980017866號鑑驗書（子○98偵1321號卷第39至41頁）、
    通訊監察譯文（板檢98偵6025號卷第47至56頁），復有如附
    表編號(一)、(二)所示用以強盜之改造手槍1 支、黑色頭套3 個
    扣案可證；被告壬○○、丁○○、戊○○於事實欄二、三所
    示之竊盜犯行，經同案被告丙○○於偵查中供述甚詳，並有
    證人即被害人詹明得於警詢時之證述、嘉義縣警察局車輛協
    尋電腦輸入單、車籍查詢基本資料、失車紀錄表各1 紙在卷
    可稽（雲警刑偵一字第00981900438 號卷第27頁、98他字40
    號卷第22至23頁）及車牌號碼3W-1618 號車牌2 面扣案可證
    ；被告己○○於事實欄四所示之持有槍枝犯行，有刑事警察
    局98年3 月17日刑鑑字第0980024977號鑑驗書、許永霖前揭
    永和中山路郵局帳戶之開戶資料、歷史交易清單各1 份（子
    ○98偵1321號卷第13至14頁反面、第43至44頁），及如附表
    編號(三)所示之改造手槍1 支扣案可證，足認上開被告之自白
    與事實相符，均可採信。本件事證明確，被告己○○、丁○○、戊○○、壬○○、辛○○、甲○○上開犯行均堪認定，
    應依法論科。
三、查本件事實欄一所示之強盜犯行，同案被告丙○○所持用如
    附表編號(一)所示之改造手槍1 支（槍枝管制編號0000000000
    號），係由仿BERETTA 廠84型半自動手槍製造之槍枝，換裝
    土造金屬槍管而成之改造手槍，可供擊發子彈使用，具有殺
    傷力，有刑事警察局98年3 月24日刑鑑字第0980017866號鑑
    驗書1 份在卷可稽，該改造手槍具有殺傷力，自足以作為兇
    器使用；被告戊○○、辛○○、丁○○等人於該次強盜犯行
    所持之犯罪工具西瓜刀2 把、黑色BB槍1 支，雖未扣案，但
    據被告戊○○、辛○○於本院審理時之供述：西瓜刀2 把外
    觀相同，刀刃部分為鐵製，長度41公分，刀柄部分長度為11
    公分（本院卷(二)第59頁反面），同案被告丙○○供稱：黑色
    BB槍是塑膠的，大小跟扣案之銀色手槍差不多（本院卷(二)第
    60頁）等情，依該西瓜刀、黑色BB槍之外觀型態，及參以被
    害人鍾坤璋、丑○○遭上開被告以西瓜刀、黑色BB槍制伏時
    ，或感到害怕或不敢抵抗等情，堪認該西瓜刀、黑色BB槍客
    觀上均足以對人生命、身體、安全構成威脅，為具有危險性
    之兇器。事實欄二、三所示之竊盜犯行，被告戊○○、丙○○行竊車牌時所使用之扳手雖未扣案，但依被告戊○○之供
    述：第1 次偷車牌時，是攜帶小支六角扳手，握把是黑色塑
    膠製，長度約9 公分，前面是鐵製的，長度約4.5 公分（本
    院卷(二)第57頁反面、第68頁）；同案被告丙○○亦供稱：我
    也拿1 支，與戊○○拿的那支一模一樣，第2 次偷車牌也是
    拿那支扳手（本院卷(二)第58頁），且該扳手既足以拆下車牌
    螺絲，顯見其質地堅硬，客觀上足供作為兇器使用。另事實
    欄一、二、三所示之強盜、竊盜犯行，在現場實施強盜、竊
    盜之人合計均已達3 人以上，是：
    (一)核被告己○○、丁○○、戊○○、壬○○、辛○○、甲○○於事實欄一所為，均係犯刑法第330 條第1 項之結夥攜
      帶兇器強盜罪及槍砲彈藥刀械管制條例第8 條第4 項之非
      法持有可發射子彈具殺傷力之改造手槍罪（起訴書記載所
      犯法條為槍砲彈藥刀械管制條例第7 條第4 項之未經許可
      持有手槍罪，業經公訴檢察官更正為同條例第8 條第4 項
      之罪）；被告壬○○、丁○○、戊○○於事實欄二所為，
      均係犯刑法第321 條第2 項、第1 項第3 、4 款之結夥攜
      帶兇器竊盜未遂罪；被告壬○○、丁○○、戊○○於事實
      欄三所為，均係犯刑法第321 條第1 項第3 、4 款之結夥
      攜帶兇器竊盜罪；被告己○○於事實欄四所為，係犯槍砲
      彈藥刀械管制條例第8 條第4 項之未經許可持有可發射子
      彈具殺傷力之改造手槍罪。
    (二)被告己○○、丁○○、戊○○、壬○○、辛○○、甲○○
      就事實欄一所示之強盜犯行，與同案被告丙○○、乙○○
      有犯意聯絡及行為分擔，就事實欄一所示之非法持有可發
      射子彈具殺傷力之改造手槍犯行，上開被告8 人亦有犯意
      聯絡，皆為共同正犯；被告壬○○、丁○○、戊○○就事
      實欄二、三所示之結夥攜帶兇器竊盜未遂、結夥攜帶兇器
      竊盜之犯行，與同案丙○○有犯意聯絡及行為分擔，均為
      共同正犯。
    (三)被告己○○、丁○○、戊○○、壬○○、辛○○、甲○○
      於事實欄一所示之強盜犯行，係同時、地強盜數人財物，
      係一行為觸犯數罪名之想像競合犯，應從一重處斷。
    (四)按行為人為犯特定罪而持有槍、彈，並於持有槍彈後即緊
      密實行該特定犯罪，雖其持有槍、彈之時地與犯特定罪之
      時地，在自然意義上非完全一致，然二者仍有部分合致，
      且犯罪目的單一，依一般社會通念，認應評價為一罪方符
      合刑罰公平原則，如予數罪併罰，反有過度處罰之疑，與
      人民法律感情亦未契合；是於牽連犯廢除後，適度擴張一
      行為之概念，認此情形為一行為觸犯數罪名之想像競合犯
      ，方屬適當（最高法院97年度臺上字第1880號判決意旨參
      照）。本件被告己○○、丁○○、戊○○、壬○○、辛○○、甲○○於事實欄一所為之共同持有改造手槍行為，係
      為犯強盜罪而共同未經許可持有該改造手槍，依照上開說
      明，被告己○○、丁○○、戊○○、壬○○、辛○○、甲○○於事實欄一所示之犯行，均應依刑法第55條想像競合
      犯之規定，從一重之刑法第330 條第1 項結夥攜帶兇器強
      盜罪論處。公訴人及併辦意旨認其等於事實欄一所犯之槍
      砲彈藥刀械管制條例之罪與加重強盜罪間，屬數罪併罰關
      係（本院卷(一)第96頁、第142 頁），容有未洽，附此敘明
      。
    (五)被告己○○就事實欄一所示之強盜犯行、事實欄四所示之
      非法持有可發射子彈具殺傷力之改造手槍犯行，其犯意各
      別，行為不同，應分論併罰。被告壬○○、丁○○、戊○○就事實欄一、二、三所犯之結夥攜帶兇器強盜罪、結夥
      攜帶兇器竊盜未遂罪、結夥攜帶兇器竊盜罪，亦均犯意各
      別，行為互異，應各予分論併罰。
    (六)被告壬○○、丁○○、戊○○於事實欄二所示之竊盜犯行
      ，已著手於犯罪行為之實施而不遂，為未遂犯，各依刑法
      第25條第2 項之規定，按既遂犯之刑減輕之。
    (七)本件事實欄二所示之結夥攜帶兇器竊盜未遂犯行，由卷內
      警局移送書可知，於警員偵查階段尚未查知該次犯行，迄
      至98年3 月5 日被告戊○○受訊問時，始由被告戊○○自
      行供出（見98他字40號卷第124 頁訊問筆錄），被告戊○○在該次竊盜犯行尚未被有偵查犯罪職權之公務員發覺前
      ，於98年3 月5 日上午，在臺灣雲林地方法院檢察署接受
      檢察官訊問時主動供出犯罪事實，自首並接受裁判，其該
      次竊盜未遂犯行合於自首之規定，依刑法第62條前段之規
      定，遞減輕其刑。
    (八)臺灣板橋地方法院檢察署檢察官以98年度偵字第6025號移
      送併辦部分，核與本案起訴部分屬同一犯罪事實，本院自
      得併予審究。
    (九)爰審酌被告己○○、丁○○、戊○○、壬○○、辛○○、
      甲○○，均年輕力壯，不思以正當手段謀取財富，竟結夥
      共同強盜，對被害人及社會治安造成之危害非輕，被告壬○○、丁○○、戊○○為躲避查緝，復行竊他人車牌；被
      告己○○無視於法令禁制，未經許可持有具殺傷力之改造
      手槍，對社會造成之危害程度，其持有槍枝之數量、期間
      ，被告6 人犯後均知坦承犯行，及其等犯罪之手段、目的
      、強盜所得財物之價值、各行為人參與犯罪之程度、犯罪
      所得等一切情狀，分別量處如主文所示之刑，並就被告己○○、丁○○、戊○○、壬○○所處有期徒刑部分，定其
      應執行之刑；及就被告己○○所處罰金刑部分，諭知其易
      服勞役之折算標準。
    (十)扣案如附表編號(一)、(三)所示之改造手槍各1 支，均具有殺
      傷力，俱屬違禁物，均應依刑法第38條第1 項第1 款規定
      沒收。附表編號(二)所示之頭套3 個，為被告戊○○為實行
      強盜所購買之物，已據被告戊○○供明在卷（本院卷(二)第
      58頁反面），堪認屬被告所有供事實欄一強盜犯行所用之
      物，應於被告己○○、丁○○、戊○○、壬○○、辛○○
      、甲○○所犯結夥攜帶兇器強盜罪項下宣告沒收。又附表
      編號(四)所示之車牌2 面，為被告壬○○、丁○○、戊○○
      與同案被告丙○○行竊所得之物品，非屬被告所有之物，
      不予宣告沒收。附表編號(五)、(七)所示之子彈、彈殼、槍管
      等，該子彈3 顆經鑑定機關鑑驗結果，認均係非制式子彈
      ，由金屬彈殼組合直徑8.0 ±0.5mm 金屬彈頭而成，採樣
      1 顆試射結果，雖可擊發，惟發射動能不足，認不具有殺
      傷力；彈殼2 顆，均係非制式金屬彈殼；槍管1 支，則係
      土造金屬槍管，有刑事警察局98年3 月17日刑鑑字第0980
      024977號鑑驗書1 份在卷可參，是附表編號(五)、(七)所示之
      物，均非屬違禁物；而附表編號(六)、(八)所示之彈簧、手機
      、行動電話、球鞋、本票借據、皮包、夾鏈袋等物，被告
      辛○○供稱：扣案手機都沒有強盜所用的手機，4,800 元
      是我媽媽給我的錢，包包是朋友送的（本院卷(二)第63、65
      頁），難認與本案有關，另其餘扣案物品經核亦與本案犯
      行無直接關係，均不予宣告沒收。至被告辛○○、戊○○
      等人於事實欄一強盜犯行中所持用之西瓜刀2 把，並非違
      禁物，被告辛○○復供稱：2 把西瓜刀原本就在車上，我
      們去租車的時候就有了，在墊子下面（本院卷(二)第56頁）
      ，難認西瓜刀2 把屬被告所有供本案犯罪所用之物，故不
      予宣告沒收。而被告丁○○強盜時所持用之黑色BB槍雖為
      同案被告丙○○所有之物，已據其供述在卷（本院卷(二)第
      60頁）；束繩及未扣案之頭套3 個（被告戊○○共購買6
      個，僅查扣3 個）等物，雖分別為被告甲○○、戊○○所
      購買供渠等強盜犯罪所用之物；於事實欄二、三行竊車牌
      時所使用之T 字型六角扳手，亦雖為被告壬○○所有供犯
      罪所用之物，但上開物品均非違禁物，亦未扣案，被告丙○○復稱：黑色BB槍沿路就丟掉了，能丟掉的東西我們沿
      路就丟掉了（本院卷(二)第59、60頁），被告壬○○供稱：
      我不知道扳手現在何處，好像還丟在我的後車廂，但車子
      朋友開去撞壞了，車子在那裡要問朋友（本院卷(二)第58頁
      ），則為避免將來執行困難，此部分物品亦不予宣告沒收
      。
據上論斷，應依刑事訴訟法第299 條第1 項前段，槍砲彈藥刀械
管制條例第8 條第4 項，刑法第11條前段、第28條、第330 條第
1 項、第321 條第1 項第3 款、第4 款、第2 項、第55條、第25
條第2 項、第62條前段、第51條第5 款、第42條第3 項、第38條
第1 項第1 款、第2 款，刑法施行法第1 條之1 第1 項、第2 項
前段，判決如主文。
本案經檢察官癸○○到庭執行職務。
中    華    民    國    98    年    7     月    15    日
                  刑事第四庭  審判長法  官 吳 福 森
                                    法  官 李 淑 惠
                                    法  官 王 素 珍
以上正本證明與原本無異。
如不服本判決應於收受判決後10日內向本院提出上訴書狀，並應
敘述具體理由；其未敘述上訴理由者，應於上訴期間屆滿後20日
內向本院補提理由書（均須按他造當事人之人數附繕本）。「切
勿逕送上級法院」。
                                    書記官 吳 伊 婷
中    華    民    國    98    年    7     月    15    日
附錄本案論罪科刑法條：
槍砲彈藥刀械管制條例第8條第4項
未經許可，製造、販賣或運輸鋼筆槍、瓦斯槍、麻醉槍、獵槍、
空氣槍或第4 條第1 項第1 款所定其他可發射金屬或子彈具有殺
傷力之各式槍砲者，處無期徒刑或5 年以上有期徒刑，併科新臺
幣1 千萬元以下罰金。
未經許可，轉讓、出租或出借前項所列槍枝者，處 5 年以上有期
徒刑，併科新臺幣 1 千萬元以下罰金。
意圖供自己或他人犯罪之用，而犯前二項之罪者，處無期徒刑或
7 年以上有期徒刑，併科新臺幣 1 千萬元以下罰金。
未經許可，持有、寄藏或意圖販賣而陳列第1 項所列槍枝者，處
3 年以上10年以下有期徒刑，併科新臺幣700 萬元以下罰金。
第 1 項至第 3 項之未遂犯罰之。
中華民國刑法第330條
（加重強盜罪）
犯強盜罪而有第321 條第1 項各款情形之一者，處7 年以上有期
徒刑。
前項之未遂犯罰之。
中華民國刑法第321條第1項第3、4款、第2項
（加重竊盜罪）
犯竊盜罪而有左列情形之一者，處6 月以上5 年以下有期徒刑：
一、於夜間侵入住宅或有人居住之建築物、船艦或隱匿其內而犯
    之者。
二、毀越門扇、牆垣或其他安全設備而犯之者。
三、攜帶兇器而犯之者。
四、結夥三人以上而犯之者。
五、乘火災、水災或其他災害之際而犯之者。
六、在車站或埠頭而犯之者。
前項之未遂犯罰之。
附表：
┌─┬────────────────┬──┬─────────────┐
│編│        物  品  名  稱          │數量│      備        註        │
│號│                                │    │                          │
├─┼────────────────┼──┼─────────────┤
│(一)│由仿BERETTA 廠84型半自動手槍製造│1支 │具殺傷力；供事實欄一強盜犯│
│  │之槍枝，換裝土造金屬槍管而成之改│    │行所用之物。              │
│  │造手槍（槍枝管制編號0000000000號│    │                          │
│  │）                              │    │                          │
├─┼────────────────┼──┼─────────────┤
│(二)│黑色頭套                        │3個 │供事實欄一強盜犯行所用之物│
│  │                                │    │。                        │
├─┼────────────────┼──┼─────────────┤
│(三)│由仿WALTHER 廠PPK/S 型半自動手槍│1支 │具殺傷力。                │
│  │製造之槍枝，換裝土造金屬槍管而成│    │                          │
│  │之改造手槍（槍枝管制編號00000000│    │                          │
│  │48號）                          │    │                          │
├─┼────────────────┼──┼─────────────┤
│(四)│車牌號碼3W-1618車牌             │2面 │                          │
├─┼────────────────┼──┼─────────────┤
│(五)│子彈                            │3顆 │經試射，不具有殺傷力。    │
│  ├────────────────┼──┼─────────────┤
│  │彈殼                            │2顆 │為非制式金屬彈殼。        │
├─┼────────────────┼──┼─────────────┤
│(六)│彈簧                            │1條 │                          │
│  ├────────────────┼──┤                          │
│  │手機                            │1支 │                          │
├─┼────────────────┼──┼─────────────┤
│(七)│土造金屬槍管                    │1支 │依卷證資料，難認屬於槍砲彈│
│  │                                │    │藥刀械管制條例所管制之槍枝│
│  │                                │    │主要組成零件。            │
├─┼────────────────┼──┼─────────────┤
│(八)│行動電話                        │9支 │                          │
│  ├────────────────┼──┤                          │
│  │存摺                            │2本 │                          │
│  ├────────────────┼──┤                          │
│  │白色球鞋                        │1雙 │                          │
│  ├────────────────┼──┤                          │
│  │本票、借據影本                  │2張 │                          │
│  ├────────────────┼──┤                          │
│  │女用皮包                        │11個│                          │
│  ├────────────────┼──┤                          │
│  │夾鏈袋                          │38個│                          │
└─┴────────────────┴──┴─────────────┘


司法院資訊處製作；財團法人民間司法改革基金會備份。
